【裁判字號】    96,訴,1796
【裁判日期】    970229
【裁判案由】    毒品危害防制條例
【裁判全文】
臺灣臺北地方法院刑事判決              96年度訴字第1796號
公  訴  人  臺灣臺北地方法院檢察署檢察官
被      告  甲○○
                    （另案在臺灣臺北監獄執行中）
上列被告因違反毒品危害防制條例案件，經檢察官提起公訴（96
年度毒偵字第2911號），被告於準備程序中就被訴事實為有罪之
陳述，經本院合議庭裁定改用簡式審判程序，本院判決如下：
    主  文
甲○○施用第一級毒品，累犯，處有期徒刑捌月。扣案之注射針
筒壹支沒收。
    事  實
一、甲○○曾於民國91年間因施用第1 級毒品海洛因案件，經臺
    灣板橋地方法院檢察署檢察官起訴並聲請強制戒治，並經臺
    灣板橋地方法院以91年度毒聲字第3720號裁定令入戒治處所
    施以強制戒治，於91年12月24日入所，嗣於92年8 月27日停
    止戒治出所，所餘戒治期間交付保護管束，嗣於92年11月5
    日保護管束期滿而執行完畢；同時經臺灣板橋地方法院以91
    年度訴字第2502號刑事判決判處有期徒刑8 月，且經臺灣高
    等法院以92年度上訴字第1112號（起訴書誤繕為2052號）刑
    事判決駁回上訴確定在案。復於93年間再犯施用第1 級毒品
    案件，經本院以93年度訴字第868 號刑事判決判處有期徒刑
    7 月確定，嗣於93年3 月12日入監接續執行上開2 罪，甫於
    94 年6月12日執行完畢出監。詎猶不知悔改，竟基於施用第
    1 級毒品海洛因之犯意，於96年7 月9 日，在臺北市玉成公
    園施用第1 級毒品海洛因1 次，為警於96年7 月11日下午5
    時30分許，在臺北市○○區○○路175 巷4 之2 號前查獲，
    並扣得施用毒品之器具注射針筒1 支，始悉上情。
二、案經臺北市政府警察局南港分局報請臺灣臺北地方法院檢察
    署檢察官偵查起訴，因甲○○於準備程序中就犯罪事實為有
    罪陳述，經合議庭裁定依簡式審判程序審理。
    理  由
一、上開犯罪事實業據被告甲○○坦承不諱，且經將其於上開時
    、地為警查獲後，經警對其所採得之尿液送交鑑驗結果，確
    呈嗎啡陽性反應，此有臺灣尖端先進生技醫藥科技股份有限
    公司濫用藥物尿液檢驗報告及鑑定人結文各1 紙在卷可稽（
    見臺灣臺北地方法院檢察署96年度毒偵字第2234號偵查卷第
    45頁、第46頁），足證被告任意性自白與事實相符，事證明
    確，犯行堪以認定，應予依法論科。
二、被告曾有多次違反毒品危害防制條例之前科，其中（一）曾
    於91年間因施用第1 級毒品海洛因案件，經臺灣板橋地方法
    院檢察署檢察官起訴並聲請強制戒治，並經臺灣板橋地方法
    院以91年度毒聲字第3720號裁定令入戒治處所施以強制戒治
    ，於91年12月24日入所，嗣於92年8 月27日停止戒治出所，
    所餘戒治期間交付保護管束，嗣於92年11月5 日保護管束期
    滿而執行完畢；同時經臺灣板橋地方法院以91年度訴字第25
    02號刑事判決判處有期徒刑8 月，且經臺灣高等法院以92年
    度上訴字第1112號刑事判決駁回上訴確定在案；（二）復於
    93年間再犯施用第1 級毒品案件，經本院以93年度訴字第86
    8 號刑事判決判處有期徒刑7 月確定，嗣於93年3 月12日入
    監接續執行上開2 罪，甫於94年6 月12日執行完畢出監等情
    ，有臺灣高等法院被告前案紀錄表1 份在卷可參（見本院卷
    第4 頁至第16頁），是被告在其上開違反毒品危害防制條例
    案件之觀察、勒戒及強制戒治程序執行完畢釋放後，5 年以
    內再犯本件施用第1 級毒品之罪甚明，故依照毒品危害防制
    條例第20條第3 項規定之反面解釋，本件被告已無再施以觀
    察、勒戒及強制戒治之必要，附此說明。
三、按施用海洛因後會影響記憶能力及自主神經系統，判斷力及
    意志力亦均受限制，甚至引起精神錯亂，抑制呼吸，並具有
    成癮性、濫用性，戒解不易，嚴重戕害人之身心健康，危害
    社會，故依據毒品危害防制條例第2條第2項第1款列為第1級
    毒品，不得非法施用、持有。是核被告所為，係犯毒品危害
    防制條例第10條第1 項之施用第1 級毒品罪。而被告持有第
    1 級毒品之低度行為，為施用第1 級毒品之高度行為所吸收
    ，不另論罪。又查被告曾違反毒品危害防制條例案件，分別
    經臺灣高等法院以92年度上訴字第1112號刑事判決有期徒刑
    8 月及本院以以93年度訴字第868 號刑事判決判處有期徒刑
    7 月確定，於93年3 月12日入監接續執行上開2 罪，業於94
    年6 月12日執行完畢等情，有臺灣高等法院被告前案紀錄表
    在卷足徵（見本院卷第4 頁至第16頁），是被告於前次徒刑
    之執行完畢後，5 年以內故意再犯本件有期徒刑以上之罪，
    為累犯，應依刑法第47條第1 項規定，加重其刑。爰審酌被
    告前因違反毒品危害防制條例之施用毒品案件，先後經強制
    戒治程序及刑罰執行完畢後，仍不知戒除，又於上開時、地
    施用第1 級毒品海洛因、施用為自戕行為、所生危害及事後
    坦承犯行之態度等一切情狀，量處如主文所示之刑。
四、此外，扣案之注射針筒1 支，係被告所有供作施用毒品所用
    之物，均業據被告供承在卷，應依刑法第38條第1 項第2 款
    規定沒收。
五、據上論斷，依刑事訴訟法第273 條之1 第1 項、第299 條第
    1 項前段，毒品危害防制條例第10條第1 項，刑法第11條、
    第47條第1 項、第38條第1 項第2 款，判決如主文。
本案經檢察官郭瑜芳到庭執行職務。
中    華    民    國    97    年    2     月   29    日
                  刑事第二庭  法  官  葉力旗
上正本證明與原本無異。
如不服本判決，應於判決送達後10日內向本院提出上訴狀 (應抄
附繕本)。
                              書記官  林碧華
中    華    民    國    97    年    2     月    29    日
附錄本案論罪科刑所依據之法條：
毒品危害防制條例第10條第1項
施用第1級毒品者，處6 月以上5 年以下有期徒刑。


司法院資訊處製作；財團法人民間司法改革基金會備份。
